臺灣高等法院臺中分院刑事判決
                                    103年度上訴字第941號

上  訴  人  臺灣臺中地方法院檢察署檢察官
上  訴  人
即  被  告  黃怡斌




選任辯護人  林開福律師
上列上訴人因毒品危害防制條例等案件，不服臺灣臺中地方法院
102年度訴字第2452號中華民國103年4月24日第一審判決（起訴
案號：臺灣臺中地方法院檢察署102年度偵字第21988號），提起
上訴，本院判決如下：
    主  文
原判決關於黃怡斌持有改造手槍部分及定應執行刑均撤銷。
黃怡斌未經許可，持有可發射子彈具有殺傷力之改造手槍，累犯
，處有期徒刑叁年捌月，併科罰金新臺幣伍萬元，罰金如易服勞
役，以新臺幣壹仟元折算壹日；扣案改造手槍1支（含彈匣；槍
枝管制編號0000000000號）、驗餘檢還扣案之非制式子彈6顆、
制式霰彈1顆均沒收。
其他上訴駁回。
本判決撤銷改判部分及上訴駁回所處之刑，主刑部分應執行有期
徒刑拾肆年，併科罰金新臺幣伍萬元，罰金如易服勞役，以新臺
幣壹仟元折算壹日；從刑部分併執行之。
    事  實
一、黃怡斌前因竊盜、麻醉藥品管制條例、藥事法及偽造有價證
    券等案件，經臺灣苗栗地方法院分別判處有期徒刑3年4月、
    8月、5月、3年2月，嗣部分之罪經該院裁定減刑後，與不得
    減刑之部分另定應執行刑為有期徒刑6年10月確定，於民國9
    8年3月30日假釋出監，於99年8月27日保護管束期滿視為執
    行完畢。猶未知悔悟：
㈠、明知海洛因、甲基安非他命分屬毒品危害防制條例第2條第2
    項第1款、2款所列之第一、二級毒品，不得販賣、持有，竟
    意圖營利，基於販賣第一級毒品海洛因、第二級毒品甲基安
    非他命之犯意，先後於附表一編號1-7所示之時地，以各該
    編號所示之價錢、數量、方式，販賣第一、二級毒品予張弘
    儒、徐正芬，並收取價金【販賣時地、對象、毒品種類及數
    量、金額、方式等情均詳如附表一編號1-7所示】。
㈡、其亦明知愷他命為上開條例第2條第2項第3款所列之第三級毒
    品，不得持有達純質淨重20公克以上，亦不得販賣之，竟意
    圖營利，與楊于菱、謝承憲（2人均由檢察官另案起訴）基
    於共同販賣第三級毒品之犯意聯絡，於附表一編號8所示之
    時地，以該編號所示之方式，共同販賣第三級毒品愷他命予
    林維欣，並收取價金【販賣時地、數量、金額、方式等情詳
    如附表一編號8所示】。
㈢、其並明知可發射子彈具有殺傷力之槍枝、具有殺傷力之子彈
    ，係屬槍砲彈藥刀械管制條例第4條第1項第1款、第2款所規
    定之違禁物品，非經中央主管機關許可，不得持有，竟基於
    持有可發射子彈具有殺傷力之改造槍枝及具殺傷力子彈之犯
    意，於102年3月中旬之某日，在桃園縣內壢交流道附近某處
    ，以新台幣（下同）3萬元之價格，向姓名年籍不詳、綽號
    「大支」之人同時購買可發射子彈具有殺傷力、仿半自動手
    槍製造、換裝土造金屬槍管而成之改造手槍1支（含彈匣；
    槍枝管制編號0000000000號）、具有殺傷力之非制式子彈9
    顆、制式霰彈2顆，即自此無故非法持有上開改造手槍1支及
    子彈11顆。
二、嗣經警獲報於102年7月2日晚間8時50分許，持搜索票至黃怡
    斌位於臺中市○區○○路0段000號2樓租屋處搜索，黃怡斌見狀
    跳樓由後方防火巷逃離現場，為警在上開租屋處及後方防火
    巷扣得黃怡斌所有、販賣毒品所剩之海洛因4包又8包、甲基
    安非他命7包、愷他命1包（如附表二編號1-3、14所示），
    販毒所用之電子磅秤1台、杓子1支(如附表二編號4、5所示
    ）、其所持有之改造手槍1支、制式霰彈2顆（送驗試射1顆
    ，餘1顆檢還扣案）、非制式子彈9顆（送驗試射3顆，餘6顆
    檢還扣案；改造手槍及子彈部分詳如附表如附表編號18、20
    、21所示）等物；黃怡斌逃逸後，迄同年9月27日22時許始
    在新竹市中正路遭警拘獲歸案，經警循線查悉上情。
三、案經臺中市政府警察局刑事警察大隊移送及彰化縣警察局溪
    湖分局報告臺灣臺中地方法院檢察署檢察官偵查起訴。
    理  由
一、證據能力部分：
㈠、按被告以外之人於審判外之言詞或書面陳述，除法律有規定
    者外，不得作為證據；被告以外之人於審判中有下列情形之
    一，其於檢察事務官、司法警察官或司法警察調查中所為之
    陳述，經證明具有可信之特別情況，且為證明犯罪事實之存
    否所必要者，得為證據：一、死亡者。二、身心障礙致記憶
    喪失或無法陳述者。三、滯留國外或所在不明而無法傳喚或
    傳喚不到者。四、到庭後無正當理由拒絕陳述者；該言詞或
    書面陳述，雖不符刑事訴訟法第159條之1至第159條之4之規
    定，而經當事人於審判程序同意作為證據，法院審酌該言詞
    陳述或書面陳述作成時之情況，認為適當者，亦得為證據；
    當事人、代理人或辯護人於法院調查證據時，知有第159條
    第1項不得為證據之情形，而未於言詞辯論終結前聲明異議
    者，視為有前項之同意，刑事訴訟法第159條第1項、第159
    條之3、第159條之5分別定有明文。核其立法理由在於傳聞
    證據未經當事人之反對詰問予以核實，乃排斥其證據能力。
    惟當事人如放棄對原供述人之反對詰問權，於審判程序表示
    同意該等傳聞證據可作為證據，此時，法院除認該傳聞證據
    欠缺適當性外，自可承認其證據能力。又當事人、代理人或
    辯護人於調查證據時，知有刑事訴訟法第159條第1項不得為
    證據之情形，卻表示「對於證據調查無異議」、「沒有意見
    」等意思，而未於言詞辯論終結前聲明異議者，應視為已有
    將該等傳聞證據採為證據之同意（參見最高法院94年度台上
    字第2976號判決意旨）。
㈡、本件檢察官、被告及其選任辯護人於原審準備程序，就本判
    決所引用之各項證據（含傳聞證據、非傳聞證據及符合法定
    傳聞法則例外之證據）之證據能力，均表示無意見並同意作
    為證據（見原審卷第44頁反面），本院審酌該等證據作成時
    ，亦無不適當之處，是參考上開最高法院判決要旨，應視為
    已有將該等傳聞之證據採為證據之同意，本案經調查之證據
    均有證據能力。
二、認定犯罪事實之證據及理由：
㈠、販賣第一、二、三級毒品部分：
  ⒈犯罪事實㈠、㈡部分（即附表一編號1-8所示犯行），業據上
    訴人即被告黃怡斌（下稱被告）於警詢，或兼於偵訊、原審
    及本院訊問與審理時坦承不諱（見警卷第9頁反面-11頁；偵
    21988卷第45頁反面-46頁、192頁反面-193頁；聲羈卷第4頁
    反面；原審卷第25頁反面-26頁、44頁；本院卷第89頁背面
    、109頁背面-111頁），核與證人即購毒者張弘儒、徐正芬
    、林維欣；證人即共犯楊于菱、謝承憲於警詢、偵訊所為證
    述情節相符（見他卷㈠第81-88頁、142頁反面-143頁、147頁
    反面-148頁、191頁反面-193頁、196頁反面-197頁、204頁
    反面-205頁；他卷㈡第42-51頁、61-63頁；偵12382卷㈡第71-
    72頁反面；偵21988卷第109頁反面-121頁反面、190頁反面
    ；偵12382卷㈡第5頁反面-8頁反面、26-29頁、154-160頁）
    ，且有附表二編號1至5、14等物扣案可佐。
  ⒉其次，扣案如附表二編號1至3、14所示之物經送驗後，確分
    別含第一級毒品海洛因、第二級毒品甲基安非他命、第三級
    毒品愷他命成分，分別有法務部調查局濫用藥物實驗室102
    年9月28日調科壹字第10223014290號鑑定書、102年10月28
    日調科壹字第10223014290號鑑定書（海洛因）、內政部警
    政署刑事警察局102年8月28日刑鑑字第1020081003號鑑定書
    （甲基安非他命及愷他命）附卷足憑（見他卷㈡第116頁、偵
    21988卷第197、75頁）。
  ⒊再者，海洛因、甲基安非他命、愷他命分別為政府公告查禁
    之第一、二、三級毒品，量少價昂，且販賣毒品係違法行為
    ，政府為杜絕毒品之氾濫，對於查緝毒品之販賣，無不嚴厲
    執行，復販賣毒品之罪責甚重，衡情一般持有毒品者若無利
    可圖，當不致輕易將持有毒品交付他人。又販賣者從各種「
    價差」或「量差」或係「純度」謀取利潤方式，或有差異，
    然其所圖利益之非法販賣行為目的，則屬相同，並無二致。
    經查，被告如附表一編號1-8所示各次販賣毒品，可自其中
    賺取毒品量差之利潤，業據其於原審審理時供陳：我賣海洛
    因、甲基安非他命、愷他命的好處是賺一些量供己施用等語
    明確（見原審卷第141頁反面），足認被告主觀上具有營利
    之意圖甚明。
㈡、持有槍、彈部分：
  ⒈上開犯罪事實㈢部分，亦據被告於警詢、偵訊、原審及本院
    訊問及審理時坦白不諱（見警卷第9頁；偵21988卷第44、46
    、192頁；聲羈卷第5頁反面；原審卷第25頁反面-26頁、44
    頁；本院卷第89頁背面、111頁正反面），並有同意搜索切
    結書、臺中市政府警察局刑警大隊（偵二隊）搜索扣押筆錄
    、扣押物品目錄表、扣案之槍、彈等照片9張在卷可稽（見
    警卷第157-161頁），及扣案附表二編號18、20、21所示之
    制式子彈、改造手槍及非制式子彈等物可佐。
  ⒉扣案之改造手槍1支、子彈12顆經送請內政部警政署刑事警察
    局鑑定，結果略以：①送鑑手槍1支（槍枝管制編號00000000
    00），認係改造手槍，由仿半自動手槍製造之槍枝，換裝土
    造金屬槍管而成，擊發功能正常，可供擊發適用子彈使用，
    認具殺傷力。②送驗子彈10顆中，其中9顆，均係非制式子彈
    ，由金屬彈殼組合直徑9.0±0.5mm金屬彈頭而成，採樣3顆試
    射，均可擊發，認具殺傷力；其中1顆，認係由非制式金屬
    彈殼及直徑9.0mm金屬彈頭組合而成，經檢視後，內不具底
    火，認不具殺傷力。③另送鑑子彈2顆，認均係口徑12GAUGE
    制式霰彈，採樣1顆試射，可擊發，認具殺傷力等語，有內
    政部警政署刑事警察局102年7月25日刑鑑字第1020073780號
    鑑定書暨照片12張在卷可佐（見偵21988卷第71-72頁反面）
    ，可認扣案如附表二編號20所示之改造槍枝1支、編號21所
    示之非制式子彈及編號18所示之制式霰彈均具殺傷力無疑。
㈢、綜上，本件事證明確，被告上開犯行，均堪認定，應依法論
    科。
三、論罪科刑：
㈠、核被告如犯罪事實㈠、㈡各次販賣毒品之所為，各係犯附表一
    編號1-8「所犯法條」欄所示之毒品危害防制條例第4條第1
    項販賣第一級毒品罪、第2項販賣第二級毒品罪、第3項之販
    賣第三級毒品罪；犯罪事實㈢所為，則係犯槍砲彈藥刀械管
    制條例第8條第4項非法持有可發射子彈具殺傷力之槍枝罪、
    同條例第12條第4項非法持有子彈罪。被告與共犯楊于凌、
    謝承憲3人間，就附表一編號8所示犯行，有犯意聯絡及行為
    分擔，應以共同正犯論。
㈡、罪數部分：
  ⒈扣案如附表二編號1、14之海洛因（純質淨重合計為1.59＋36.
    27＝37.86公克）、編號2之甲基安非他命（純質淨重為145.1
    8公克）、編號3之愷他命（純質淨重為98.62公克），分別
    為被告於附表一編號7、5、8各次販賣毒品所餘，此據被告
    於原審審理時供承無訛（見原審卷第137頁反面-138頁），
    是被告販賣第一級毒品海洛因、第二級毒品甲基安非他命、
    第三級毒品愷他命前，所持有第一級毒品、第二級毒品、第
    三級毒品各達純質淨重10公克以上、20公克以上、20公克以
    上，已各該當毒品危害防制條例第11條第3、4、5項之犯罪
    行為，惟上開持有毒品之低度行為，應各為販賣之高度行為
    所吸收，均不另論罪。
  ⒉被告關於附表一編號1、4所示犯行，係同時販賣第一級毒品
    海洛因、第二級毒品甲基安非他命予證人張弘儒，係以一行
    為觸犯販賣第一級毒品罪及販賣第二級毒品罪，為想像競合
    犯，應依刑法第55條之規定，從一重之販賣第一級毒品罪論
    處。
  ⒊被告關於犯罪事實㈢之所為，係同時持有具殺傷力之改造手
    槍1枝、子彈11顆（含非制式子彈9顆、制式霰彈2顆），係
    一行為觸犯2罪名，為想像競合犯，應依刑法第55條規定，
    從一重之同條例第8條第4項非法持有可發射子彈具殺傷力之
    槍枝罪處斷。
  ⒋.被告所犯如附表一編號1-8、犯罪事實㈢等9罪，犯意各別，
     行為互殊，應予分論併罰。
㈢、加重減輕事由：
  ⒈被告前因竊盜、麻醉藥品管制條例、藥事法及偽造有價證券
    等案件，經臺灣苗栗地方法院分別判處有期徒刑3年4月、8
    月、5月、3年2月，嗣部分之罪經該院裁定減刑後，與不得
    減刑之部分另定應執行刑為有期徒刑6年10月確定，於98年3
    月30日假釋出監，於99年8月27日保護管束期滿視為執行完
    畢等情，有臺灣高等法院被告前案紀錄表足憑。其於有期徒
    刑執行完畢後5年內，故意再犯本件有期徒刑以上之9罪，均
    為累犯，應依刑法第47條第1項規定，分別加重其刑。惟所
    犯毒品危害防制條例第4條第1項之販賣第一級毒品罪（附表
    一編號1、3、4、6、7），其法定刑係死刑、無期徒刑；所
    犯同條例第4條第2項之販賣第二級毒品罪（附表一編號2、5
    ），其法定刑為無期徒刑部分，依刑法第64條第1項、第65
    條第1項之規定，均不得加重之。
  ⒉按毒品危害防制條例第17條第1項規定，犯第4條至第8條、第
    10條或第11條之罪，供出毒品來源，因而查獲其他正犯或共
    犯者，減輕或免除其刑。其立法旨意在於鼓勵被告具體提供
    其毒品上游，擴大追查毒品來源，俾有效斷絕毒品之供給，
    以杜絕毒品泛濫，祇須被告願意供出毒品來源之上手，因而
    查獲其他正犯或共犯者，即可邀減輕或免除其刑之寬典。所
    謂「供出毒品來源，因而查獲」，係指被告翔實供出毒品來
    源之具體事證，因而使有偵查（或調查）犯罪職權之公務員
    知悉而對之發動偵查（或調查），並因而查獲者而言。經查
    ：
  ①關於被告於偵查中供出毒品來源為江進春、阮氏綢之查獲情
    形，依臺灣臺中地方法院檢察署103年3月11日中檢秀姜102
    真21988字第023597號函略以：「黃怡斌（即被告）落網後
    ，供稱江進春、阮氏綢為其上手，因管轄權之故，警方持黃
    怡斌之供述資料另向臺灣桃園地方法院檢察署報請指揮偵辦
    ，因而查獲江進春、阮氏綢2人，故江進春、阮氏綢確因黃
    怡斌之供述而查獲」等語、臺灣桃園地方法院檢察署103年2
    月21日桃檢秋水102偵25504字第015515號函略以：「本署查
    獲江進春、阮氏綢販毒乙事，係依據黃怡斌之檢舉筆錄發動
    偵查」等語，有各該函文在卷可查（見原審卷第95、108頁
    ）。
  ②又江進春、阮氏綢於103年3月13日由臺灣桃園地方法院檢察
    署檢察官偵查終結，以102年度偵字第25504號、103年度毒
    偵字第470號偵查起訴，其中就其2人共同販賣海洛因及甲基
    安非他命予本案被告之犯行，僅就交易時點分別為：102年9
    月25日或26日凌晨某時、同年9月18日某時、同年9月3日某
    時之3次起訴，有上開起訴書1份在卷可憑（見原審卷第115-
    119頁），自上開交易時點觀之，雖均係本案「案發後」之
    毒品來源，然觀諸該案調查之過程，江進春、阮氏綢係因本
    案被告向員警供出毒品上手為其2人後，員警另向臺灣桃園
    地方法院檢察署檢察官報請指揮偵辦，嗣員警分別於102年9
    月27日、10月9日、11月5日、11月11日借提被告時，被告明
    確證稱向其2人購買毒品之次數約有7、8次，然員警僅詢問
    被告關於「最後1次」與江進春、阮氏綢交易毒品之情節，
    被告復證稱：係於102年9月25日或26日凌晨等語；嗣於102
    年10月9日借提被告時，員警出示在被告住處查扣之記事本
    ，詢問被告是否其中記載「柔」的日期及交易數量、金額，
    即與「阿柔」、「阿進」（即阮氏綢、江進春）交易毒品之
    情況，被告復證稱：「是。」，有上開警詢筆錄在卷可稽（
    見原審卷第4頁）。而依102年度偵字第25504號、103年度毒
    偵字第470號起訴書「證據清單及待證事實」編號4所示，該
    交易帳冊中僅有8月29日至9月26日間之交易情況，嗣檢察官
    即以上開3次毒品交易，據以起訴江進春、阮氏綢共同販賣
    海洛因及甲基安非他命予本案被告之犯行，然就被告本件之
    毒品係於何時向渠等交易取得，均隻字未詢，被告亦於原審
    審理時陳稱：本案毒品我確實也是向該2人拿的，警察當時
    沒有問的很清楚等語（見原審卷第142頁反面），是檢察官
    就此部分尚未行調查，而依其他證據資料僅就上開3次之交
    易逕行起訴，致使被告無從充足供出其本案毒品來源之交易
    細節，致影響其可能得受減免其刑寬典處遇之機會與權益；
    惟被告之供出上手，與檢察官對江進春、阮氏綢之發動調查
    、偵查並進而破獲之間，論理上顯具有先後及相當之因果關
    係，此據前開臺灣臺中地方法院檢察署、臺灣桃園地方法院
    檢察署函復明確，是倘若以江進春、阮氏綢被訴販賣毒品予
    本案被告之時點，均在本件之後，即遽認被告不得依上開規
    定減免其刑，殊非事理之平。
  ④另按被告供出毒品來源，並無時間上之限制，其在法院審判
    中供出者，固可促使在場之檢察官知悉而發動偵查，或由法
    院依刑事訴訟法第241條之規定函送檢察官偵查，期能查獲
    其他正犯或共犯，但事實審法院依據被告所供其毒品來源之
    具體事證，自行調查、認定，並因而查獲其共同正犯或共犯
    者，自仍有毒品危害防制條例第17條第1項規定之適用（最
    高法院100年度台上字第4787號、101年度台上字第156號刑
    事判決意旨參照）。被告於原審審理時一再供稱：毒品之來
    源均為江進春、阮氏綢等語，而審酌其於警詢時，已翔實供
    出毒品來源之綽號、年齡、身形、穿著等特徵，復就交易之
    次數、地點、聯繫電話、上手駕駛車輛之車牌號碼等相關資
    料，均供述明確，是其所稱本案海洛因、甲基安非他命之來
    源為江進春、阮氏綢，堪以採信，而江進春、阮氏綢並因此
    遭查獲，亦如前述，是被告所犯如附表一編號1至7所示各罪
    ，自應依毒品危害防制條例第17條第1項之規定減輕其刑。
    又該條項固規定供出毒品來源，因而查獲其他正犯或共犯者
    ，減輕或免除其刑，惟綜觀被告犯罪情節、犯罪所生之危害
    及其指述之來源所能防止杜絕毒品氾濫之程度等情狀，因認
    尚不足以免除其刑。至就附表一編號8販賣愷他命部分，被
    告雖曾於102年9月28日警詢時就其向江進春、阮氏綢購買之
    毒品種類泛指為海洛因、甲基安非他命、愷他命等語在卷（
    警卷第9頁），惟其於102年9月27日、10月9日之警詢中就其
    向該2人購買之毒品種類則均僅供稱為海洛因及甲基安非他
    命等語（原審卷第98頁背面、第100頁背面），經核被告並
    未就其向江進春等2人販入愷他命部分有具體指述，而檢警
    因被告之供述所查獲及起訴江進春、阮氏綢2人販賣毒品之
    種類亦僅有海洛因及甲基安非他命，並無查獲該2人有何販
    賣愷他命之情，有臺灣桃園地方法院檢察署102度偵字第255
    04號、103年度偵字第470號起訴書可參（附原審卷第115-12
    0頁），因此，就附表一編號8部分，自無從認定被告有供出
    愷他命毒品來源因而查獲之情，併此敘明。
  ⒊按毒品危害防制條例第17條第2項規定，犯第4條至第8條之罪
    於偵查及審判中均自白者，減輕其刑。查被告如犯罪事實
    所示各次販賣毒品之犯行，業分別於偵查中、原審及本院審
    理時坦承不諱，業如上述，是被告所犯如犯罪事實編號1-8
    所示之8罪，均應依毒品危害防制條例第17條第2項之規定，
    減輕其刑。
  ⒋再刑法第59條規定犯罪之情狀可憫恕者，得酌量減輕其刑，
    其所謂「犯罪之情狀」，與同法第57條規定科刑時應審酌之
    一切情狀，並非有截然不同之領域，於裁判上酌減其刑時，
    應就犯罪一切情狀（包括第57條所列舉之10款事項），予以
    全盤考量，審酌其犯罪有無可憫恕之事由（即有無特殊之原
    因與環境，在客觀上足以引起一般同情，以及宣告法定低度
    刑，是否猶嫌過重等等），以為判斷（最高法院95年度台上
    字第6157號、88年度台上字第1862號意旨參照）。而毒品危
    害防制條例第4條第1項之法定刑（除併科罰金刑部分外）為
    「死刑、無期徒刑」，刑度可謂重大。然同為販賣第一級毒
    品之人，其原因動機不一，犯罪情節未必盡同，或有大盤毒
    梟者，亦有中、小盤之分，甚或僅止於吸毒者友儕間為求互
    通有無者亦有之，其販賣行為所造成危害社會之程度自屬有
    異，法律科處此類犯罪，所設之法定最低本刑卻不可謂不重
    。為達懲儆被告，並可達防衛社會之目的者，自非不可依客
    觀之犯行與主觀之惡性二者加以考量其情狀，是否有可憫恕
    之處，適用刑法第59條之規定酌量減輕其刑，期使個案裁判
    之量刑，能斟酌至當，符合比例原則。再者，販賣第一級毒
    品之犯行，前雖已依毒品危害防制條例第17條第2項規定減
    輕其刑，再依同條第1項規定遞減其刑，惟就其個案販賣毒
    品之情節輕重，如不能再考量有無上揭所述刑法第59條酌量
    減輕其刑之情形，則使被告在即便未坦承犯行或供出毒品來
    源致破獲等情況，仍可依刑法第59條之規定酌量減輕其刑之
    規定之適用，顯然有失衡平，亦難期可達毒品危害防制條例
    為鼓勵被告就犯行自白並供出上手之立法意旨。查：
  ①被告所為本案販賣第一級毒品之次數僅有5次，對象合計為2
    人，又販賣所得則僅介於1千元及1萬至2萬元不等，衡其情
    節，較諸長期以販毒營生之集團或交易價量動輒以數百公斤
    、數百萬元、甚為數千萬元計之大盤毒梟而言，顯屬較零星
    之買賣，對社會治安之危害，自非達罪無可赦之嚴重程度，
    縱令上開販賣第一級毒品罪，業因其自白經適用毒品危害防
    制條例第17條第2項規定減刑，並再適用同條例第1項規定遞
    予減刑後，倘分別科處依法減輕後之最低刑，仍難謂符合罪
    刑相當性及比例原則，更無從與大毒梟之惡行有所區隔，客
    觀上自足以引起一般之同情，爰依刑法第59條之規定，就其
    所犯販賣第一級毒品部分（附表一編號1、3、4、6、7），
    各予以酌量減輕其刑。
  ②至被告所犯販賣第二級毒品及第三級毒品罪部分，其此部分
    所為，嚴重影響國民之健康，參以販賣第二級毒品、第三級
    毒品罪之最輕本刑各為有期徒刑7年、5年，均無所謂情輕法
    重之情形，在客觀上尚不足以引起一般同情，經審酌其等此
    部分之犯罪並無可憫恕之事由，尚無從適用刑法第59條之規
    定予以減刑，附此敘明。
  ⒌就上開減經事由中，被告附表一編號1至7之所為，均應依刑
    法第71條第2項規定，先依較少之數即毒品危害防制條例第1
    7條第2項減輕其刑後，再依同條例第17條第1項、或兼依刑
    法第59條規定遞予減輕其刑。又其中所犯附表一編號1至7之
    販賣第一級毒品、第二級毒品部分，除法定刑為死刑或無期
    徒刑部分，依法不得加重其刑，僅得減輕外，就其餘法定刑
    部分，及附表一編號8所示販賣第三級毒品罪部分，均依法
    先加，後減之。
㈣、沒收部分：
  ⒈扣案如附表二編號1至3、14所示之海洛因共12包、甲基安非
    他命7包、愷他命1包，均係被告所有，且分別為其附表一編
    號7、5、8各次販賣所剩之毒品，業據被告供承在卷（見警
    卷第9頁；偵21988卷第192頁；原審卷第137-138頁），是就
    第一級毒品海洛因、第二級毒品甲基安非他命部分（即附表
    二編號1、2、14），依毒品危害防制條例第18條第1項前段
    之規定，各於被告所為附表一編號7、5之罪名項下，宣告沒
    收銷燬。又毒品危害防制條例第18條第1項後段規定查獲之
    第三級毒品，無正當理由而擅自持有者，沒入銷燬之，係專
    指查獲施用或持有之第三級毒品，尚不構成犯罪行為，而應
    依行政程序沒入銷燬而言。從而，持有第三級毒品純質淨重
    20公克以上者，既屬同條例相關法條明文規定處罰之犯罪行
    為，即非該條項應依行政程序沒入銷燬之範圍，則被告所持
    有之毒品即屬不受法律保護之違禁物，應依刑法第38條第1
    項第1款之規定沒收（最高法院96年度台上字第727號、96年
    度台上字第884號判決意旨參照）。是扣案如附表一編號3所
    示之愷他命，純質淨重為98.62公克，已達20公克以上，自
    屬違禁物，亦為被告所有，應依刑法第38條第1項第1款之規
    定，於附表一編號8宣告刑中沒收之。另包裝上開毒品之夾
    鏈袋共20只，因與其上所殘留之毒品難以析離，且無析離之
    實益與必要，應視同違禁物，一併沒收銷燬或沒收之；至送
    驗耗損部分之毒品因已滅失，爰不另宣告沒收銷燬或沒收。
  ⒉按毒品危害防制條例第19條第1項規定，犯販賣毒品罪者，其
    供犯罪所用或因犯罪所得之財物，均沒收之，如全部或一部
    不能沒收時，追徵其價額或以其財產抵償之。
  ①扣案如附表二編號4所示之電子磅秤1臺、編號5所示杓子1支
    ，均係被告所有且用以分裝、秤重毒品以供販賣所用之物，
    業據被告所供明（見原審卷第138、139頁），應依毒品危害
    防制條例第19條第1項之規定，於被告各次販賣毒品罪刑項
    下，宣告沒收。
  ②附表一編號1至4、6至7所示各次販賣毒品所得財物共5萬4千
    元，雖未扣案，仍應依毒品危害防制條例第19條第1項之規
    定，於各該罪刑項下宣告沒收，如全部或一部不能沒收時，
    以其財產抵償之；而編號8之販賣毒品所得3萬元，則應依同
    條項之規定及共同正犯責任連帶之原則，與共犯楊于菱、謝
    承憲連帶沒收，如全部或一部不能沒收時，以其等之財產連
    帶抵償；至編號5該次販賣毒品之價金2萬元，因被告並未實
    際取得，均經認定如前，爰不予宣告沒收。
  ③未扣案不詳廠牌門號0000-000000（附表一編號1、3至5）、0
    000-000000（附表一編號2）、0000-000000號（附表一編號
    6至7）行動電話3支（內各含SIM卡1枚），亦係被告所有，
    且分別供其販賣毒品時持以相互聯繫所用之物，俱為被告於
    原審審理時供認在卷（見原審卷第139頁），均應依毒品危
    害防制條例第19條第1項之規定，各於被告該次相關聯之販
    賣毒品罪刑項下，宣告沒收，如全部或一部不能沒收時，應
    追徵其價額。
  ⒊扣案如附表二編號20所示具殺傷力之改造手槍1支（含彈匣1
    個）、及驗餘檢還扣案之制式子彈1顆、非制式子彈6顆，均
    屬刑法第38條第1項第1款之違禁物，應予宣告沒收之。而子
    彈如經試射擊發，剩餘彈殼、彈頭，因不再具有子彈之功能
    ，已非違禁物，由卷附之內政部警政署刑事警察局鑑驗通知
    書以觀，扣案如附表二編號18所示之制式霰彈2顆、及編號2
    1所示之9顆非制式子彈於送內政部警政署刑事警察局鑑驗時
    ，各有1顆制式霰彈及3顆非制式子彈業經試射，已非違禁物
    ，該4顆子彈自非得予宣告沒收。
  ⒋另扣案如附表二編號22所示之改造子彈，因經鑑定後認無殺
    傷力，自非屬違禁物；編號6至13、15至17、19、23至26所
    示之物，依被告供陳：該等物品與本案無關等語（見原審卷
    第137頁反面－138頁反面），且無證據證明與被告上開犯罪
    有關聯性，爰均不予宣告沒收。
㈤、從而，原審以被告如附表一編號1-8所示販賣第一、二、三級
    毒品犯行之事證明確，適用刑事訴訟法第299條第1項前段、
    毒品危害防制條例第4條第1項、第2項、第3項、第17條第1
    項、第2項、第18條第1項前段、第19條第1項，刑法第11條
    、第28條、第47條第1項、第59條、第55條規定，並審酌「
    被告無視於政府制定毒品危害防制條例，杜絕毒品犯罪之禁
    令，竟仍意圖營利，從事販賣第一級毒品海洛因、第二級毒
    品甲基安非他命、第三級毒品愷他命之行為藉以牟利，均使
    毒品散播，致使購買毒品者沈迷於毒癮而無法自拔，直接戕
    害國民身心健康，並進而導致施用毒品者為購買毒品施用而
    觸犯刑典之情事發生，而間接危害社會治安，並考量本件實
    際從事販賣毒品之時間、販售之對象人數、前後獲取之利益
    等節；兼衡被告坦承犯行之態度、自陳其國中肄業之智識程
    度、業工、勉持之經濟狀況（見原審卷第142頁反面）」等
    一切情狀，就被告所犯如附表一編號1-8所示販賣第一、二
    、三級毒品罪部分，各處如附表一編號1-8「罪刑欄」所示
    之刑（含主刑及從刑）。核其認事用法並無違誤，量刑亦稱
    妥適。
四、上訴駁回部分（即附表一編號1-8販賣毒品部分）：
㈠、檢察官就此部分之上訴意旨略以：被告多次販賣第一、二、
    三級毒品犯行，販賣金額除2筆1000元外，其餘販賣金額均
    高達1萬元、1萬2千元、2萬元、3萬元不等，毒品數量及販
    賣金額不可謂少量。再原審就被告無視正府杜絕毒品禁令，
    高額販賣大量毒品以營求不法利益，戕害國民身心健康及社
    會風氣，竟僅就最輕本刑為無期徒刑之販賣第一級毒品部分
    ，分別減刑而判處僅有期徒刑4年6月、4年等輕刑；相較其
    販賣次數、及犯罪所得、累犯等情節，顯屬過輕而罪刑不相
    當，且被告正值青壯年，不思認真工作報效國家、社會，而
    終日與素行不良人士集結，從事違反社會正常運作等販毒作
    為生，戕害他人身心健康以牟取利益，判以未達懲戒輕刑，
    恐難收矯治之效而於出獄後重步後塵；爰提起上訴請求將原
    判決撤銷更為適當判決等語。然按刑罰之量定，屬法院自由
    裁量之職權行使，應審酌刑法第57條所列各款事由及一切情
    狀，為酌量輕重之標準，並非漫無限制；量刑輕重係屬事實
    審法院得依職權自由裁量之事項，苟已斟酌刑法第57條各款
    所列情狀而未逾越法定刑度，不得遽指為違法；且在同一犯
    罪事實與情節，如別無其他加重或減輕之原因，下級審量定
    之刑，亦無過重或失輕之不當情形，則上級審法院對下級審
    法院之職權行使，原則上應予尊重（最高法院72年台上字第
    6696號、75年台上字第7033號判例、85年度台上字第2446號
    判決意旨參照）。查原審判決理由已詳載被告本件犯行關於
    刑法第57條所列各款事由及一切情狀，而為如附表一所示之
    刑，業如上述。原審之量刑經斟酌上情，符合比例原則與罪
    刑相當性原則，尚屬妥適。檢察官上訴理由雖稱原審就被告
    所犯販賣第一級毒品罪部分之量刑過輕云云，惟其情節、犯
    後態度、犯罪所生危害等，既均經原審法院於量刑時詳為審
    酌，檢察官上訴並非依據卷內既有訴訟資料或提出新事證，
    指摘或表明第一審判決有何量刑之不當或違法，其此部分指
    摘洵非有據，檢察官此部分上訴為無理由，應予駁回。
㈡、被告就此部分之上訴意旨略以：①伊於警詢時已供出所持有之
    第三級毒品愷他命亦係向江進春、阮氏綢購買並進而查獲，
    原審判決謂被告於警詢時未曾提及愷他命，無從認定有供出
    毒品來源而未予減刑，用法未洽。②被告於附表編號1時地販
    賣海洛因及甲基安非他命予張弘儒時，交易進行當中，張弘
    儒就表示還要更大的量，如果當時被告身上有那麼多的毒品
    量，當　時就交易完畢，因為被告身上沒有那麼多量，才於
    隔天之編號2時地交付，該2次販毒時間相差僅數小時，購毒
    者為同一人，毒品均有甲基安非他命，可見該2次行為沒有
    獨立性，應視為數舉動之接續行為，附表一編號3、4、部分
    亦均相同情形而應僅視為接續犯而論以一罪，原審均以數罪
    論處，即有違誤云云；並聲請傳訊證人張弘儒。經查：
  ⒈被告雖於102年9月28日警詢時就其向江進春、阮氏綢購買之
    毒品種類曾供稱為海洛因、甲基安非他命、愷他命等語在卷
    ，惟其於102年9月27日、10月9日警詢中就其向該2人購買之
    毒品種類則僅供稱為海洛因及甲基安非他命等語，經核被告
    均未就其向江進春等2人販入愷他命部分有具體指述，而檢
    警據其之供述循線所查獲及起訴江進春、阮氏綢販賣毒品之
    種類亦僅有海洛因及甲基安非他命，並無查獲該2人有何販
    賣愷他命之情，此有臺灣桃園地方法院檢察署102度偵字第2
    5504號、103年度偵字第470號起訴書可參，業如上述，故被
    告就販賣愷他命部分，自無從認定其有供出愷他命毒品來源
    因而查獲之情事。
  ⒉證人張弘儒雖於本院審理時到庭供證其於附表一編號1-5所示
    時地向被告購買毒品時，因見被告交付之毒品品質不差而當
    場再向被告追加購買毒品之情在卷（參本院卷第104頁正反
    面），然其同時並為證稱：「（問：你所謂追加的部分，是
    你認為東西好，才又追加？）對。（問：你在3月21日下午4
    、5點的時候，你交1萬元給黃怡斌，那時候數量已經談好了
    嗎？）有，談好了，包括3月22日的都已經談好要補的東西
    ，包括錢的部分。（問；除了你3月21日所買的部分以外，
    你會預期到還要跟黃怡斌買其他的嗎？）3月21日的那天沒
    有預期要買的部分，因為我還沒有看到東西，是看到東西之
    後，覺得品質不錯，我才追加。因為我錢不夠，要看到東西
    ，我才能確定要不要追加。（問：102年3月21日你是否先跟
    被告黃怡斌連絡好要買1萬元的海洛因跟甲基安非他命，先
    把1萬元交給被告黃怡斌之後，被告在102年3月21日下午6時
    把1萬元的海洛因及甲基安非他命交給你？）是。（問：你
    什麼時候用了海洛因，為何會覺得這次的品質好？）當場看
    得，用看得而已。（問：你覺得什麼東西品質好？）兩樣都
    很好。（問：兩樣都很好，為何3月22日只買甲基安非他命
    ？）因為我錢不夠。（問：你3月21日的交易已經完成，看
    到甲基安非他命的品質很好，然後又考慮錢不夠，才向被告
    黃怡斌訂購甲基安非他命？）我看到兩樣東西品質都很好，
    兩樣東西都追加，但3月21日當天黃怡斌說他東西不夠。我
    兩樣都追加，但3月22日我錢不夠，只能買甲基安非他命。
    （問：你意思是說102年3月21日買到海洛因及甲基安非他命
    之後，覺得品質好，才決定要追加的？）對。（問：如果這
    次的品質不好，你就不可能再追加了？）對。（問：102年3
    月29日、4月1日、4月2日的情形，是否也是這樣子？）對。
    」等語（參本院卷第105-106頁），基此，證人張弘儒上揭
    所證有當場向被告追加購買毒品乙情縱認屬實，惟其於上揭
    時地向被告購買毒品之行為，每次均有獨立之毒品數量及金
    額，其會再為追加購買係因見被告交付之毒品品質不差而再
    另為購買，後面所追加部分，係屬另行起意，且為另一獨立
    買賣毒品行為，明顯可與先前之購買行為切割獨立，此與證
    人一開始即約定購買數量後，惟因被告數量不足始分次給予
    之接續犯顯然不同，是被告於附表一編號1-5所示5次犯行均
    屬獨立而可切割，其間並無接續犯之問題，殊不因證人張弘
    儒是否當場有追加購買毒品而生影響，被告此部分所辯其數
    次販賣行為應為接續犯云云，委無可採。綜上，被告此部分
    之上訴均無理由，亦應駁回。
五、撤銷改判部分（即持有槍彈及定應執行刑部分）：
㈠、本件被告持有改造手槍及子彈犯行之事證明確，業如上述，
    原審因而論罪科刑，固非無見，惟按刑法第38條第1項第1款
    關於違禁物沒收之規定，必以該物具有違禁物之性質，始得
    依該條款規定予以宣告沒收。子彈未經許可，予以持有，固
    屬於刑法第38條第1項第1款之違禁物，然子彈如經試射擊發
    ，剩餘彈殼、彈頭，因不再具有子彈之功能，已非違禁物（
    最高法院94年度台上字第3031、3195號刑事裁判要旨參照）
    。查扣案之如附表二編號18所之制式霰彈2顆、及編號21所
    示之9顆非制式子彈於送內政部警政署刑事警察局鑑驗時，
    各有1顆制式霰彈及3顆非制式子彈業經試射，而子彈一經試
    射，火藥部分已因擊發而燃燒殆盡，其餘部分亦裂解為彈頭
    及彈殼，不復具子彈之外型及功能，揆諸上揭理由所示，已
    不得認係違禁物。乃原審判決就該業經試射之子彈4顆，就
    所剩餘之彈頭、彈殼仍認係違禁物而併予沒收，自有未合。
    檢察官及被告上訴意旨（詳後敘）雖未指摘及此，然原審既
    有上揭可議而無可維持，應由本院將此部分及定應執行刑均
    予撤銷改判。爰審酌被告未經許可持有具殺傷力之槍彈，嚴
    重威脅社會大眾之生命、身體安全，並考量其本案持有改造
    手槍、子彈之數量之情節；被告坦承犯行之態度、自陳其國
    中肄業之智識程度、業工、勉持之經濟狀況（見原審卷第14
    2頁反面）等一切情狀，核情就被告持有改造手槍部分，量
    處有期徒刑3年8月，併科罰金新臺幣5萬元，及宣告扣案改
    造手槍1支（含彈匣；槍枝管制編號0000000000號）、驗餘
    檢還扣案之非制式子彈6顆、制式霰彈1顆均沒收；並諭知罰
    金如易服勞役之折算標準。再與本件上訴駁回所處之刑，就
    主刑部分定應執行有期徒刑14年，併科罰金新臺幣5萬元，
    及諭知罰金如易服勞役之折算標準。
㈡、至檢察官上訴理由另以原審判處被告販賣第一級毒品4次（應
    為5次之誤）犯行，分別為有期徒刑4年6月、4年不等刑度；
    販賣第二級毒品犯行，判處有期徒刑2年2月、2年4月刑度；
    販賣第三級毒品犯行，判處有期徒刑3年4月，是販賣毒品犯
    行之宣告刑度合計已高達有期徒刑28年6月，然原審併合槍
    彈所處之3年8月刑度後僅竟予以宣告應執行刑為有期徒刑14
    年。從而，原審僅對被告所犯如附表所示犯行，諭知主刑部
    分應執行有期徒刑顯屬過輕。原審對被告給予過度刑罰折扣
    ，無法反應販賣毒品之嚴重性致未能貫徹刑法量刑公平正義
    之理念，難認妥適；爰提起上訴請求將原判決撤銷更為適當
    判決等語。惟因本院就被告持有槍彈部分及定執行刑部分均
    予撤銷並另定其應執行刑，業如上述，而檢察官所指摘原審
    定應執行刑有期徒刑14年過輕不當乙情，惟按數罪併罰之定
    應執行之刑，係出於刑罰經濟與責罰相當之考量，並非予以
    犯罪行為人或受刑人不當之利益，為一種特別的量刑過程，
    相較於刑法第57條所定科刑時應審酌之事項係對一般犯罪行
    為之裁量，為定應執行刑之宣告，乃對犯罪行為人本身及所
    犯各罪之總檢視，除應考量行為人所犯數罪反應出之人格特
    性，並應權衡審酌行為人之責任與整體刑法目的及相關刑事
    政策，在量刑權之法律拘束性原則下，依刑法第51條第5款
    之規定，採限制加重原則，以宣告各刑中之最長期為下限，
    各刑合併之刑期為上限，但最長不得逾三十年，資為量刑自
    由裁量權之外部界限，並應受法秩序理念規範之比例原則、
    平等原則、責罰相當原則、重複評價禁止原則等自由裁量權
    之內部抽象價值要求界限之支配，以使輕重得宜，罰當其責
    ，俾符合法律授與裁量權之目的，以區別數罪併罰與單純數
    罪之不同，兼顧刑罰衡平原則。是個案之裁量判斷，除非有
    全然喪失權衡意義或其裁量行使顯然有違比例、平等諸原則
    之裁量權濫用情形，即不得任意指其為違法（最高法院100
    年度台抗字第440號刑事裁判要旨參照）。核被告為原審所
    判處之販賣第一級毒品罪5次，分別為有期徒刑4年6月（3次
    ）、4年（2次）；販賣第二級毒品犯行，分別判處有期徒刑
    2年2月、2年4月；販賣第三級毒品犯行，判處有期徒刑3年4
    月，原審就其販賣毒品部分之宣告刑度合計為有期徒刑28年
    4月，加併本院就其槍彈部分所處之有期徒刑3年8月，合計
    刑度為有期徒刑33年，則本院酌情定應執行刑仍為與原審定
    刑相同之有期徒刑14年，並未踰越刑法第51條第5款所定法
    律之外部性界限，且亦貫徹刑法量刑公平正義之理念，適用
    「限制加重原則」之量刑原理，對被告給予適度之刑罰折扣
    ，符合法律授與裁量權之目的，與所適用法規目的之內部性
    界限無違，揆諸上揭說明，檢察官此部分就原審定刑有期徒
    刑14年為過輕不當之指摘，即非可採，併此敘明之。
㈢、被告就此部分上訴意旨略以：被告就持有槍彈部分於警詢時
    即已明確供承為其所有，係屬在偵查機關尚未察覺為何人所
    有前，即已坦承，符合自首要任，應依法減輕其刑，原審此
    部分未予審酌，亦有違誤云云。然按刑法第62條所定自首減
    刑，係以對於未發覺之犯罪，在有偵查犯罪職權之公務員知
    悉犯罪事實及犯人之前，向職司犯罪偵查之公務員坦承犯行
    ，並接受法院之裁判而言。苟職司犯罪偵查之公務員已知悉
    犯罪事實及犯罪嫌疑人後，犯罪嫌疑人始向之坦承犯行者，
    為自白，而非自首。而所謂發覺，不以有偵查犯罪之機關或
    人員確知其人犯罪無誤為必要，僅須有確切之根據得為合理
    之可疑者，亦屬發覺（最高法院97年度台上字第5969號刑事
    裁判要旨參照）。查本件經警獲報於102年7月2日晚間8時50
    分許，持搜索票至被告台中市青島路租屋處搜索，被告雖跳
    樓由後方防火巷逃離，然為警在上開租屋處後方防火巷內扣
    得被告之背包1只，內有被告之身分證件及改造手槍、子彈
    及海洛因等物，同在上揭租屋處而為警查獲之證人林志錦及
    徐正芬於警詢時亦均明確指證該扣案槍彈及毒品等物係被告
    所有等情在卷（參102他1878號卷㈠第45、82頁），是其時警
    員顯已發覺被告持有該槍彈之犯罪事實及犯罪嫌疑，被告其
    後於同年9月27日22時許遭警拘獲後於警詢中供承持有槍彈
    犯行，揆諸上揭說明，僅屬自白，並非自首之事實甚明，是
    被告此部分之指摘亦屬無據而非可採，亦附此說明。
據上論結，應依刑事訴訟法第368條、第369條第1項前段，槍砲
彈藥刀械管制條例第8條第4項、第12條第4項，刑法第11條、第4
7條第1項、第55條、第42條第3項、第51條第5款、第38條第1項
第1款規定，判決如主文。
本案經檢察官許睦坪到庭執行職務。
中　　華　　民　　國　103　　年　　8　　月　　20　　日
            刑事第三庭　  審判長法　官　王　增　瑜
                                法　官　莊  秋  燕
                                法　官　林　欽　章
以上正本證明與原本無異。
如不服本判決應於收受送達後十日內向本院提出上訴書狀，其未
敘述上訴理由者，並得於提起上訴後十日內向本院補提理由書狀
（均須按他造當事人之人數附繕本）「切勿逕送上級法院」。

                                書記官  陳  妙  瑋

中　　華　　民　　國　103　　年　　8　　月　　20　　日

◎附錄論罪科刑之法條
毒品危害防制條例第4條第1項至第3項
（第一項）製造、運輸、販賣第一級毒品者，處死刑或無期徒刑
；處無期徒刑者，得併科新臺幣2 千萬元以下罰金。
（第二項）製造、運輸、販賣第二級毒品者，處無期徒刑或7 年
以上有期徒刑，得併科新臺幣1 千萬元以下罰金。
（第三項）製造、運輸、販賣第三級毒品者，處5 年以上有期徒
刑，得併科新臺幣7 百萬元以下罰金。
槍砲彈藥刀械管制條例第8條第1項、第4項
（第 1項）未經許可，製造、販賣或運輸鋼筆槍、瓦斯槍、麻醉
槍、獵槍、空氣槍或第4條第1項第 1款所定其他可發射金屬或子
彈具有殺傷力之各式槍砲者，處無期徒刑或 5年以上有期徒刑，
併科新臺幣1千萬元以下罰金。
（第4項）未經許可，持有、寄藏或意圖販賣而陳列第1項所列槍
枝者，處3年以上10年以下有期徒刑，併科新臺幣7百萬元以下罰
金。
槍砲彈藥刀械管制條例第12條第4項
未經許可，持有、寄藏或意圖販賣而陳列子彈者，處 5年以下有
期徒刑，併科新臺幣300萬元以下罰金。

附表一        編號 購毒者 毒品種類、數量、重量（淨重）  價格（新臺幣/元）  時間、地點、方式     所犯法條          罪刑              減刑事由 1 張弘儒 ①海洛因1包（約0.9公克）   ②甲基安非他命1包（約1.8公克）   1萬 被告以門號0000000000號行動電話與張弘儒持用之門號0000000000號行動電話聯繫後，於102年3月21日下午4、5時許，在臺中市北區天津路靠近大雅路之統一超商前，張弘儒先交付價金後，被告再於同日下午 6時許，在上開地點交付毒品予張弘儒。【即起訴書犯罪事實㈠】 毒品危害防制條例第4 條第1 項、第2 項之販賣第一級毒品、第二級毒品罪（想像競合） 黃怡斌販賣第一級毒品，累犯，處有期徒刑肆年陸月。扣案如附表二編號4 、5 所示之物均沒收；未扣案不詳廠牌門號0000000000號行動電話壹支（含SIM 卡壹枚）及販賣毒品所得新臺幣壹萬元均沒收，如全部或一部不能沒收時，行動電話部分追徵其價額；販賣毒品所得以其財產抵償之。       毒品危害防制條例第17條第1 項、第2 項、刑法第59條 2 張弘儒 甲基安非他命1包（約4公克）  1萬2千 被告以門號0000000000號行動電話與張弘儒持用之門號0000000000號行動電話聯繫後，於102年3月22日凌晨1、2時許，在臺中市北屯區松竹路與修齊街交岔路口附近某車廠附近交付毒品予張弘儒，張弘儒再於同日下午5 、6 時許，在臺中北屯區大雅路之麥當勞速食店前交付價金給被告。【即起訴書犯罪事實後㈡】 毒品危害防制條例第4 條第2 項之販賣第二級毒品罪 黃怡斌販賣第二級毒品，累犯，處有期徒刑貳年貳月。扣案如附表二編號4 、5 所示之物沒收；未扣案不詳廠牌門號0000000000號行動電話壹支（含SIM卡壹枚）及販賣毒品所得新臺幣壹萬貳仟元均沒收，如全部或一部不能沒收時，行動電話部分追徵其價額；販賣毒品所得以其財產抵償之。       毒品危害防制條例第17條第1 項、第2 項 3 張弘儒 海洛因1包（約3.6公克）   2萬 被告以門號0000000000號行動電話與張弘儒持用之門號0000000000號行動電話聯繫後，於102 年3 月29日中午12時許，在臺中市北區青島西路上某處交付毒品予張弘儒；張弘儒先支付 1萬元價金；另1 萬元則於102 年4 月1 日凌晨2 時許在臺中市北區天津路與大雅路交岔口附近之麥當勞速食店前給付。【即起訴書犯罪事實㈢】 毒品危害防制條例第4 條第1 項之販賣第一級毒品罪 黃怡斌販賣第一級毒品，累犯，處有期徒刑肆年陸月。扣案如附表二編號4 、5 所示之物均沒收；未扣案不詳廠牌門號0000000000號行動電話壹支（含SIM 卡壹枚）及販賣毒品所得新臺幣貳萬元均沒收，如全部或一部不能沒收時，行動電話部分追徵其價額；販賣毒品所得以其財產抵償之。       毒品危害防制條例第17條第1 項、第2 項、刑法第59條 4 張弘儒 ①海洛因1包（約0.9公克）   ②甲基安非他命1包（約1.8公克）   1萬 被告以門號0000000000號行動電話與張弘儒持用之門號0000000000號行動電話聯繫後，於102 年4 月 1日凌晨2 時許，在臺中市北區天津路與大雅路交岔路口附近之麥當勞速食店前，交付毒品予張弘儒；並同意張弘儒暫行積欠價金而完成交易。張弘儒於102 年4 月 2日上午5 時許，在被告位於臺中市○區○○路0 段000 號2 樓租屋處交付價金予被告。（張弘儒此次並有支付1 萬元給被告，以償還附表一編號3 該次交易所積欠之價金）【起訴書犯罪事實㈣】 毒品危害防制條例第4 條第1 項、第2 項之販賣第一級毒品、第二級毒品罪（想像競合） 黃怡斌販賣第一級毒品，累犯，處有期徒刑肆年陸月。扣案如附表二編號4 、5 所示之物均沒收；未扣案不詳廠牌門號0000000000號行動電話壹支（含SIM 卡壹枚）及販賣毒品所得新臺幣壹萬元均沒收，如全部或一部不能沒收時，行動電話部分追徵其價額；販賣毒品所得以其財產抵償之。       毒品危害防制條例第17條第1 項、第2 項、刑法第59條 5 張弘儒 甲基安非他命1包（約7公克）   2萬（此次價金未收受） 被告以門號0000000000號行動電話與張弘儒持用之門號0000000000號行動電話聯繫後，於102 年4 月 2日上午5 時許，在其位於臺中市○區○○路0 段000 號2 樓租屋處，交付毒品予張弘儒，並同意張弘儒暫行積欠價金而完成交易。（張弘儒此次有支付1 萬元給被告，以償還附表一編號4 該次交易所積欠之價金）【即起訴書犯罪事實㈤】 毒品危害防制條例第4 條第2 項之販賣第二級毒品罪  黃怡斌販賣第二級毒品，累犯，處有期徒刑貳年肆月。扣案如附表二編號 4、5 所示之物均沒收、編號2 所示之物沒收銷燬；未扣案不詳廠牌門號0000000000號行動電話壹支（含SIM 卡壹枚）沒收，如全部或一部不能沒收時，追徵其價額。        毒品危害防制條例第17條第1 項、第2 項 6 徐正芬 海洛因1包（0.2公克）   1千 被告以門號0000000000號行動電話與徐正芬持用之門號0000000000號行動電話聯繫後，於102 年6月2日下午5、6時許，在臺中市中區中華路與中正路交岔路口之遠傳電信門市前，交付毒品並收受價金而完成交易。【即起訴書犯罪事實㈥】 毒品危害防制條例第4 條第1 項之販賣第一級毒品罪 黃怡斌販賣第一級毒品，累犯，處有期徒刑肆年。扣案如附表二編號4 、5 所示之物均沒收；未扣案不詳廠牌門號0000000000號行動電話壹支（含SIM 卡壹枚）及販賣毒品所得臺幣壹仟元均沒收，如全部或一部不能沒收時，行動電話部分追徵其價額；販賣毒品所得以其財產抵償之。       毒品危害防制條例第17條第1 項、第2 項、刑法第59條 7 徐正芬 海洛因1包（重量不詳）   1千 被告以門號0000000000號行動電話與徐正芬持用之門號0000000000號行動電話聯繫後，於102 年6月6日下午4、5時許，在臺中市北區漢口路與文昌東三街之富品大飯店前，交付毒品並收受價金而完成交易。【即起訴書犯罪事實 ㈦ 】 毒品危害防制條例第4 條第1 項之販賣第一級毒品罪 黃怡斌販賣第一級毒品，累犯，處有期徒刑肆年。扣案如附表二編號4 、5 所示之物均沒收、編號1 、14所示之物沒收銷燬；未扣案不詳廠牌門號0000000000號行動電話壹支（含SIM 卡壹枚）及販賣毒品所得新臺幣壹仟元均沒收，如全或一部不能沒收時，行動電話部分追徵其價額；販賣毒品所得以其財產抵償之。       毒品危害防制條例第17條第1 項、第2 項、刑法第59條 8 林維欣 愷他命1包（約100公克）   3萬 被告與謝承憲、楊于菱，先於102 年3 月初某日，在其友人江進春位於桃園市某處之住處，談妥由被告提供第三級毒品愷他命給謝承憲、楊于菱販賣，所得報酬用以償還謝承憲、楊于菱積欠被告之債務。謀議既定後，被告於102 年3 月間某日，在臺中市北區北平路之85度C 前，將第三級毒品愷他命交予楊于菱，楊于菱復將毒品交給謝承憲，旋由謝承憲於102 年3 月24日晚間某時許，在林維欣位於臺中市南區忠明南路之租屋處內，交付左列毒品給林維欣。約莫2 星期後，林維欣再將價金交給謝承憲。謝承憲取得現金後將之交付楊于菱，復由楊于菱將其中2 萬7 千元給被告，其餘3 千元則為謝承憲、楊于菱取得之報酬（報酬原有 5千元，其中2 千元用以償還渠等積欠被告之債務）。【起訴書犯罪事實㈧】 毒品危害防制條例第4 條第3 項之販賣第三級毒品罪 黃怡斌共同販賣第三級毒品，累犯，處有期徒刑叁年肆月。扣案如附表二編號3 、4 、5 所示之物均沒收；未扣案之共同販賣毒品所得新臺幣叁萬元與楊于菱、謝承憲連帶沒收，如全部或一部不能沒收時，以其等財產連帶抵償之。       毒品危害防制條例第17條第2 項 




附表二     編號 品項 數量 查扣處所 備註  1 海洛因（含夾鏈袋） 4包 臺中市○區○○路0段000號2樓 驗前淨重2.67公克驗餘淨重2.63公克純質淨重1.59公克（附表一編號7 販賣所餘）  2 甲基安非他命（含夾鏈袋） 7包 同上 驗前淨重152.86公克驗餘淨重147.98公克純質淨重145.18公克（附表一編號5 販賣所餘）  3 愷他命（含夾鏈袋） 1包 同上 驗前淨重100.67 公克驗餘淨重99.47 公克純質淨重98.62 公克（附表一編號8 販賣所餘）  4 電子磅秤 1臺 同上   5 杓子 1支 同上   6 行動電話（內含門號0000-000000號SIM卡1枚) 1支 同上   7 行動電話（內含門號0000-000000號SIM卡1枚) 1支 同上   8 行動電話（雙卡機） 1支 同上   9 現金（新臺幣） 2萬4千元 同上   10 SIM卡 3張 同上 序號分別為0000000000 00、000000000000、000000000000  11 行動電話（內含門號0000-000000號SIM卡1枚) 1支 同上   12 臺中銀行存摺（帳號000-00-0000000） 1本 同上   13 本票（票號00000000） 1張 同上 發票人謝承憲、面額8萬8千元  14 海洛因（含夾鏈袋） 8包 臺中市○區○○路0段000號2樓旁防火巷（自2樓丟包） ①其中粉末5 包驗前淨重117.82公克驗餘淨重117.75公克純質淨重86.19公克 ②另碎塊狀3 包驗前淨重107.72公克驗餘淨重107.61公克純質淨重36.27公克（附表一編號7 販賣所餘）  15 杓子 1支 同上   16 手銬 1付 臺中市○區○○路0段000號2樓   17 彈殼 1顆 同上   18 制式子彈（霰彈槍子彈） 2顆 同上 口徑12 GAUGE制式霰彈，具殺傷力  19 鐵管 1支 同上   20 改造手槍 1支 臺中市○區○○路0段000號2樓旁防火巷 槍枝管制編號0000000000號；含彈匣1 個  21 非制式子彈 9顆 同上 直徑9.0 ± 0.5mm ，具殺傷力  22 改造子彈 1顆 同上 直徑9.0mm ，不具殺傷力  23 彈殼 3顆 同上   24 米黃色背包 1個 同上   25 鐵盒 1個 同上   26 手銬 1付 同上